【裁判字號】    94,交易,546
【裁判日期】    950523
【裁判案由】    過失傷害
【裁判全文】
臺灣臺中地方法院刑事判決             94年度交易字第546號
公  訴  人  臺灣臺中地方法院檢察署檢察官
被      告  甲○○
上列被告因過失傷害案件，經檢察官提起公訴（九十四年度偵字
第一六二五五號），本院判決如下：
    主    文
甲○○因過失傷害人，處有期徒刑貳月，如易科罰金，以參佰元
折算壹日。
    犯罪事實
一、甲○○於民國九十四年一月十日十二時三十分許，駕駛車牌
    號碼ＯＶ－一○八一號自用小客車，行經臺中縣豐原市○○
    ○路欲右轉文化街時，本應注意汽車行經交岔路口右轉應讓
    右側慢車道直行之車輛先行，且依當時情形亦無不能注意之
    情事，竟疏於注意及此，而貿然右轉，適有乙○○騎乘ＳＮ
    Ｅ－五五三號機車在右側慢車道上行駛，行經該處遭甲○○
    所駕之自小客車擦撞倒地。致乙○○因此受有左肱骨粗龍骨
    折及多處擦傷等之傷害。甲○○肇事後主動報案，並於台中
    縣警察局豐原分局警員潘清旗到場時陳述肇事經過而願接受
    裁判。
二、案經乙○○訴由臺中縣警察局豐原分局報請臺灣臺中地方法
    院檢察署檢察官偵查起訴。
    理    由
一、訊據被告矢口否認涉有過失傷害犯行，辯稱：伊並未撞到告
    訴人乙○○，是告訴人自己超速，從伊車旁邊閃過後跌倒，
    而且告訴人的機車也修理過了，並沒有證據云云。然查：上
    揭犯罪事實，業據告訴人於警訊時及檢察官偵查中指訴歷歷
    ，且有診斷證明書一紙、道路交通事故調查報告表、交通事
    故談話紀錄表、現場圖各一份、現場相片二張附卷可稽。本
    件經送臺灣省臺中縣區車輛行車事故鑑定委員會鑑定結果認
    被告駕駛ＯＶ－一○八一自用小客車行經交岔路口處向右變
    換車道右轉未讓右方直行車先行，碰撞機車，為肇事原因，
    而告訴人張猛其無肇事因素，有該會九十五年一月十一日中
    縣鑑字第○九五五五○○一五六號函附鑑定意見書一份在卷
    可稽，然被告因不服該鑑定委員會之鑑定報告而聲請臺灣省
    車輛行車事故覆議鑑定委員會覆議結果，雖認告訴人騎乘機
    車，行經行車管制號誌交岔路口，超速行駛，為肇事次因，
    亦有肇事責任，然被告駕駛自小客車行經行車管制號誌交岔
    路口右轉未讓右方直行車先行仍為肇事主因，此有台灣省車
    輛行車事故覆議鑑定委員會九十五年三月二十八日府覆議字
    第○九五○一○○一四○號函檢附之覆議意見書一份存卷可
    參。按「汽車駕駛人行經交岔路口，... 未劃分幹、支線或
    同為幹線道或支線道者，轉彎車應暫停讓直行車先行；如同
    為直行車或轉彎車者，左方車應暫停讓右方車先行」、「行
    車速度，依速限標誌或標線之規定」道路交通安全規則第一
    ○二條第一項第二款及第九十三條第一項第一款分別定有明
    文，本件被告於九十四年一月十日警詢之交通事故談話紀錄
    表中明白表示第一次撞擊部位在其車輛之右側車身等語，且
    依據現場圖分析及照片顯示，小客車車頭向右斜停於岔路口
    ，告訴人之機車倒地刮地痕起點在小客車停車位置之車頭處
    ，被告之自小客車右前保險桿上亦有凹陷及多處擦痕。據此
    判斷，本件車禍之發生，應係被告駕駛自小客車沿圓環東路
    由北往南方向行駛欲右轉文化街時未注意且未讓行駛於於右
    側慢車道之告訴人先行而發生碰撞，而依其當時狀況係未遵
    守而非不能注意，竟疏未注意因而肇事，致告訴人受傷，其
    顯有過失；而告訴人行經肇事地點疏未注意當地五十公里之
    速限仍以時速約六十公里之速度行進（參九十四年七月三日
    警詢筆錄），致遇有狀況，煞避不及，是本院認告訴人行經
    交岔路口，超速行駛，為肇事次因，亦有過失，核與前揭台
    灣省車輛行車事故覆議鑑定委員會之認定相符。則本件事故
    之發生，被告既有上開之過失，且與告訴人之受傷間自具有
    相當因果關係，縱告訴人亦有肇責，仍無妨被告過失傷害之
    成立。綜上憑證，被告前開所辯顯係卸責之詞，不足採信，
    其犯行洵堪認定。
二、核被告甲○○所為，係犯刑法第二百八十四條第一項前段之
    過失傷害罪。被告肇事後主動報案，並於臺中縣豐原分局交
    通隊警員潘清旗到場時在場陳述肇事經過而願接受裁判，有
    交通事故肇事人自首情形紀錄表1份附卷可佐，核與自首要
    件相符，依刑法第六十二條前段減輕其刑。爰審酌被告之過
    失程度、被害人與有過失及其傷勢、被告犯後態度等一切情
    狀，量處如主文所示之刑，並諭知易科罰金之折算標準。
據上論斷，應依刑事訴訟法第二百九十九條第一項前段，刑法第
二百八十四條第一項前段、第六十二條前段、第四十一條第一項
前段，罰金罰鍰提高標準條例第一條前段、第二條，判決如主文
。
本案經檢察官蔡雯娟到庭執行職務。
中    華    民    國    95    年    5     月    23    日
                  刑事第七庭    法  官  許金樹
                                法  官  高文崇
                                法  官  郭德進
上正本證明與原本無異。
如不服本判決，應於送達後十日內向本院提出上訴狀（須附繕本
），上訴於台灣高等法院台中分院。
中    華    民    國    95    年    5     月    24    日
                                書記官  陳惠玲
附錄論罪科刑法條
刑法第284條第1項
因過失傷害人者，處六月以下有期徒刑，拘役或五百元以下罰金
，致重傷者，處一年以下有期徒刑、拘役或五百元以下罰金。
                                                       A


司法院資訊處製作；財團法人民間司法改革基金會備份。
